【裁判字號】    98,訴,846
【裁判日期】    980611
【裁判案由】    毒品危害防制條例
【裁判全文】
臺灣板橋地方法院刑事判決               98年度訴字第846號
公  訴  人  臺灣板橋地方法院檢察署檢察官
被      告  甲○○
                    （現另案於台北監獄台北分監執行中）
上列被告因違反毒品危害防制條例案件，經檢察官提起公訴（98
年度毒偵字第349 號），本院合議庭裁定改依簡式審判程序審理
，並判決如下：
    主      文
甲○○施用第一級毒品，累犯，處有期徒刑玖月，扣案殘留有海
洛因之夾鏈袋貳個沒收銷燬；又施用第二級毒品，累犯，處有期
徒刑伍月，扣案甲基安非他命壹包（驗後淨重零點壹肆貳玖公克
）、殘留有甲基安非他命之吸食器壹組，均沒收銷燬。應執行有
期徒刑壹年，前揭甲基安非他命壹包、吸食器壹組、夾鏈袋貳個
，均沒收銷燬。
    事實及理由
一、本案犯罪事實、證據，除事實部分補充「甲○○係以將海洛
    因捲菸，甲基安非他命置於玻璃球內燃燒吸食煙霧方式，分
    別施用第一、二級毒品各1 次；嗣為警扣得其施用之甲基安
    非他命1 包、殘留有甲基安非他命之吸食器1 組、殘留有海
    洛因之夾鏈袋2 個。」；另證據部分補充「甲○○於本院訊
    問時之自白、交通部民用航空局醫務中心民國98年1 月23日
    航藥鑑字第0980273 號毒品鑑定書各1 份。」外，其餘均引
    用附件檢察官起訴書之記載。
二、被告甲○○所犯為死刑、無期徒刑或最輕本刑為3 年以上有
    期徒刑以外之罪，其於準備程序中就被訴事實為有罪之陳述
    ，經法官告知簡式審判程序之旨，並聽取公訴人之意見後，
    依刑事訴訟法第273 條之1 第1 項規定，裁定由受命法官獨
    任進行簡式審判程序，合先敘明。
三、按觀察、勒戒或強制戒治執行完畢釋放後，5 年內再犯毒品
    危害防制條例第10條施用毒品之罪者，應依法追訴，毒品危
    害防制條例第23條第2 項定有明文。查被告前因施用毒品案
    件，經送戒治後，於93年11月5 日停止處分出所，於94年4
    月1 日執行完畢，有臺灣高等法院被告前案紀錄表1 份在卷
    可參。是被告於上開戒治處分執行完畢釋放後，5 年內再犯
    本案施用第一、二級毒品罪行，依前開法條之規定，應依法
    追訴，本院自得依法論罪科刑。
四、查海洛因、甲基安非他命分別係毒品危害防制條例第2 條第
    2 項所稱之第一級與第二級毒品，不得持有、施用，被告持
    以施用，核其所為，係犯違反毒品危害防制條例第10條第1
    項之施用第一級毒品罪及同條第2 項之施用第二級毒品罪。
    被告持有第一級、第二級毒品後進而施用，其持有之低度行
    為，為施用之高度行為所吸收，均不另論罪。被告所犯上開
    兩罪間，犯意各別，行為互殊，應分論併罰。被告前於94、
    96年間，分別因違反毒品危害防制條例案件，經臺灣高等法
    院以95年度上訴字第3834號判處有期徒刑2 年、1 年2 月確
    定，及由本院以96年度訴字第706 號判處應執行有期徒刑1
    年2 月確定；嗣分別經減刑，及經本院以96年度聲減字第44
    65號定應執行有期徒刑2 年確定，於97年7 月2 日縮刑期滿
    執行完畢，有卷附臺灣高等法院被告前案紀錄表可按，其受
    有期徒刑執行完畢，5 年以內故意再犯有期徒刑以上之罪，
    均為累犯而應依法加重其刑。爰審酌被告有違反毒品危害防
    制條例、麻醉藥品管理條例等前科，素行不良，且甫因於97
    年8 月25日施用第一、二級毒品案件，經本院於97年10月31
    日以97年度訴字第4487號判處應執行有期徒刑1 年2 月，又
    再犯本案施用第一、二級毒品罪，顯見其無法戒絕毒品；惟
    念其坦承犯行，態度良好，及其施用海洛因、甲基安非他命
    僅戕害自身，尚未害及他人等一切情狀，分別量處如主文所
    示之刑，並定其應執行之刑。
五、扣案米白色晶體（驗前淨重0.143 公克，驗後淨重0.1429公
    克）1 包經送驗結果，呈甲基安非他命陽性反應，有前述交
    通部民用航空局醫務中心毒品鑑定書1 份附卷可佐，是該扣
    案物1 包係屬毒品甲基安非他命無訛；又包裝前揭毒品之夾
    鏈袋，殘留有上述毒品且無法析離，應與毒品同視，而鑑驗
    耗損部分，既已滅失，自無庸再為沒收銷燬之諭知；另扣案
    殘留有甲基安非他命之吸食器1 組、遺留有海洛因之殘渣袋
    2 個，分別係被告施用毒品所用、所餘，已據被告供述明確
    （見偵卷第9 、53頁、本院卷第61頁背面），爰均依毒品危
    害防制條例第18條第1 項前段規定，不問屬於犯人與否，均
    宣告沒收銷燬之。至於其餘扣案物，係自案外人即被告室友
    林明玉房間內取出，非被告所有，亦與被告本案犯行無涉，
    業據被告供述明確（見偵卷第9 、11頁、本院卷第61頁背面
    ），爰不予宣告沒收。
六、據上論斷，應依刑事訴訟法第273 條之1 第1 項、第299 條
    第1 項前段、第310 條之2 、第454 條第2 項，毒品危害防
    制條例第10條第1 項、第2 項、第18條第1 係前段，刑法第
    11條、第47條第1 項、第51條第5 款，判決如主文。
本案經檢察官彭聖斐到庭執行職務。
中    華    民    國    98    年    6     月    11    日
                  刑事第十庭  法  官  洪珮婷
以上正本證明與原本無異。
如不服本判決應於收受本判決後10日內向本院提出上訴書狀，並
應敘述具體理由。
                              書記官  陳永訓
中    華    民    國    98    年    6     月    11    日
附錄本判決論罪之法條：
毒品危害防制條例第10條
施用第一級毒品者，處6 月以上 5 年以下有期徒刑。
施用第二級毒品者，處3 年以下有期徒刑。


司法院資訊處製作；財團法人民間司法改革基金會備份。
